【裁判字號】    89,交抗,1
【裁判日期】    890118
【裁判案由】    違反道路交通管理處罰條例
【裁判全文】
臺灣高等法院高雄分院刑事裁定          八十九年度交抗字第一號
    抗  告  人
    即  異議人  甲○○
右抗告人因違反道路交通管理處罰條例案件，不服臺灣高雄地方法院中華民國八十八
年十二月二十四日裁定（八十八年度交聲字第一二八號），提起抗告，本院裁定如左
：
      主      文
抗告駁回。
      理      由
一、本案經本院審理結果，認原審裁定並無不當，應予維持，並引用原審裁定理由書
    之理由。
二、抗告意旨略以警員林鴻銘於原審證稱：當地為南北各一線車道，路邊劃有白色實
    線區○○○道，抗告人利用慢車道超車，而且在距離三、四十公尺處看到告發人
    員時，欲駛回原快車道，始為警攔下等語，顯與嘉義縣警察局八十八年七月三十
    一日嘉義縣警交字第一一０九七號函所謂台端行進交岔路口遇前行車轉彎，應減
    速慢行或暫停待前行車通過後始得前進，台端非但未待前行車先行，復利用右側
    路肩超越他車違規前進，本局員警依法告發並無不當等情不符云云；但查違規地
    點係交岔路口前，此經抗告人於原審所提異議狀明，則嘉義縣警察局函復抗告
    人認其行近交岔路口，有利用右側路肩超車之違規，核與林鴻銘警員指證情節並
    無不符，又違規超車，只須駕駛人開始有右側路肩超車之行為即已構成違規，無
    須有完成超車之結果，故本件抗告無理由，應予駁回。
三、據上論斷，應依道路交通案件處理辦法第二十六條、刑事訴訟法第四百十二條裁
    定如主文。
中    華    民    國     八十九     年       一       月     十八       日
                              臺灣高等法院高雄分院刑事第六庭
                                  審判長法官  陳吉雄
                                        法官  周賢銳
                                        法官  江泰章
右正本證明與原本無異。
不得再抗告。
                                      書記官  黃一秋
中    華    民    國     八十九     年       一       月     十九       日
                                                                        Ｂ
附件：
~w2z2;臺灣高雄地方法院交通事件裁定~w1z1; 八十八年度交聲字第一二八號
    受 處分 人
    即 異議 人  甲○○  男  五十歲（民國○○○年○月○○日生）
                        住高雄市○○區○○街四九五巷三十弄八號
                        身分證統一編號：Ｚ000000000號
右列受處分人因違反道路交通管理處罰條例案件，對於高雄市交通事件裁決所八十八
年八月四日所為之處分（高市交裁警駕字第三二─000000000號裁決書），
聲明異議，本院裁定如左：
    主  文
異議駁回。
    理  由
一、汽車駕駛人超車時，在前行車之右側超車，處四百元以上八百元以下（即新臺幣
    一千二百元以上二千四百元以下）罰鍰，並予記違規點數一點，道路交通管理處
    罰條例第四十七條第三款、第六十三條第一項第一款分別定有明文。
二、異議人甲○○矢口否認有利用右側路肩超車行駛等情，辯稱︰伊行經舉發路段，
    當時前行車為廂型貨車，影響行車視線，致伊車行車路線略有偏右而壓線行駛，
    並未有超車意圖云云。惟查，舉發人即嘉義縣警察局交通警察隊隊員林鴻銘到庭
    證稱︰當地為南北各一線車道，路邊劃有白色實線，區○○○○道，異議人利用
    慢車道超車，而且在距離三、四十公尺處看到告發人員時，欲駛回原快車道，始
    為警攔下等語，此外，當時舉發員警蔡俊輝亦出具報告書，伊等三員於八十八年
    七月二十日擔服十二至十六時巡邏勤務，並在嘉北公路咬仔竹段（月眉段）執行
    攔檢，於同日下午一時三十六分發現牌照號碼︰ＹΖ─五三一六號自用小貨車（
    南向北）由車道內往右側超越前車，經警鳴笛以手勢示意停車後，該車才駛入車
    道等情。另質之異議人亦供稱︰伊當時車子仍在行駛中，因為前車擋住視線，才
    略偏右側，伊有看到員警在攔查車輛，伊才依警指示，往路邊停靠等語（見本院
    八十八年九月二十二日上午十一時二十分訊問筆錄）。異議人於右揭時地駕駛自
    用小貨車乙節，為異議人自承在卷，而自用小貨車駕駛座乃設於左前座，異議人
    縱因前行廂型車擋住視線而行駛，駕駛人既得以目視前方有員警攔查者，其所駕
    駛之車輛，顯非僅壓線行駛而已，應係全車均駛離正常快車道甚明；復以，異議
    人因前行廂型車擋住行車視線，以致其行車路線略偏有右側等情亦為異議人所供
    承在卷，若非異議人有利用右側慢車道超車之意，豈有因前行車擋住視線而導致
    全車均駛離正常快車道之理。是異議人所辯委無足採，原處分機關以首揭條文罰
    處異議人新臺幣二千四百元，並記違規點數一點，洵無不當，本件異議為無理由
    ，應予駁回。
據上論斷，應依道路交通案件處理辦法第十九條，裁定如主文。
中      華      民      國    八十八    年     十二     月    二十四    日
                                臺灣高雄地方法院交通法庭
                                    法  官   劉定安
右正本證明與原本無異。
如不服本裁定，應於裁定送達後五日內，向本院提出抗告狀。
                                    書記官   李文記
中    華    民    國      八十八      年      十二      月      二十七  日


司法院資訊處製作；財團法人民間司法改革基金會備份。
